【裁判字號】    89,海商,1
【裁判日期】    890526
【裁判案由】    給付貨款
【裁判全文】
臺灣臺北地方法院民事判決  八十九度海商字第一號
    原      告  台祥船舶企業有限公司
    法定代理人  乙○○
    訴訟代理人  何兆龍律師
    複  代理人  梁育純律師
                丁○○                住台北市○○路○段二０二號二樓
                甲○○        .
    被      告  永隆輪船股份有限公司  設台北市○○路○段八五號七樓
    法定代理人  丙○○        .
    被      告  巴拿馬商隆生航運有限公司（LONG SHENG NAVIGATION S．A．）
                                        設台北市○○路○段八五號七樓
    法定代理人  丙○○        .
    被      告  巴拿馬商永裕航業有限公司（YONG YE NAVIGATION S．A．）
                                        設台北市○○路○段八五號七樓
    法定代理人  丙○○        .
右當事人間請求給付貨款事件，本院判決如左：
    主      文
被告永隆輪船股份有限公司應給付原告新臺幣伍拾伍萬肆仟佰陸拾肆元及自民國八
十九年一月十五日起至清償日止，按週年利率百分之五計算之利息。
被告巴拿馬商隆生航運有限公司應給付原告新臺幣壹佰貳拾柒萬玖仟貳佰陸拾肆元及
自民國八十九年一月十五日起至清償日止，按週年利率百分之五計算之利息。
被告巴拿馬商永裕航業有限公司應給付原告新台幣捌拾貳萬陸仟玖佰柒拾元及自民國
八十九年一月十四日起至清償日止，按週年利率百分之五計算之利息。
訴訟費用由被告永隆輪船股份有限公司負擔十分之二、被告巴拿馬商隆生航運有限公
司負擔十分之五、被告巴拿馬商永裕航業有限公司負擔十分之三。
本判決第一項至第三項，於原告分別以新台幣壹拾捌萬伍仟元、肆拾貳萬柒仟元、貳
拾柒萬陸仟元供擔保後，得假執行。
    事      實
甲、原告方面：
壹、聲明：如主文第一項、第二項、第三項所示，並願供擔保請准宣告假執行。
貳、陳述：
  一、被告永隆輪船股份有限公司（以下簡稱永隆輪船公司）、巴拿馬商隆生航運有
      限公司（LONG SHENG NAVIGATION S．A．，以下簡稱隆生航運公司）、巴拿馬
      商永裕航業有限公司（YONG  YE NAVIGATION S．A．，以下簡稱永裕航業公司
      ）均為海上運送業者，其中被告永隆輪船公司所屬之海春輪、海恩輪自民國八
      十五年九月起；被告隆生航運公司所屬之海裕輪、海陽輪、海國輪、海安輪及
      海民輪自八十四年九月起；被告永裕航業公司所屬之海昇輪、海運輪、海隆輪
      、海通輪及海力輪自八十五年九月起，均委由原告負責檢修及供應救生、救火
      設備，至八十七年間，分別積欠原告新台幣（下同）五十五萬四千三百六十四
      元、一百二十七萬九千二百六十四元、八十二萬六千九百七十元未清償。
  二、嗣被告隆生航運公司、永裕航業公司在台代表即被告永隆輪船公司於八十八年
      一月三十日就渠等所積欠之款項與原告開會協商，確認被告永隆輪船公司、隆
      生航運公司、永裕航業公司積欠原告之債務合計為二百六十六萬零五百九十八
      元，原告請求被告儘速還款，惟被告無清償誠意，避不見面，為此依民法第三
      百六十七條、同法第五百零五條規定，提起本件訴訟。
、證據：提出被告永隆輪船公司確認書及船舶國籍證書二份、被告隆生航運公司確
    認書及船舶國籍證書五份、被告永裕航業公司確認書及船舶國籍證書五份、被告
    永隆輪船公司債務協調會會議紀錄一份、被告永裕航業公司報備卡一份、本院非
    訟事件處理中心通知一份為證。
乙、被告方面：
壹、聲明：駁回原告之訴。
貳、陳述：自認積欠原告檢修、設備費用之事實，惟因亞洲金融風暴影響，被告無力
    償還。
、證據：提出支付命令一份、執行處通知一份、拍賣不動產附表、信函一件、撤銷
    假扣押裁定、民事裁定一份為證。
丙、本院依職權訊問證人林甘霖。
    理      由
一、本件被告隆生航運公司、被告永裕航業公司為巴拿馬籍之公司，均未依公司法規
    定，申請認許，雖不能認為法人。惟因其有一定的名稱、營業所或事務所，且在
    台灣設有代表人丙○○，有獨立之財產，並為海上運送營業者，曾以該名義委由
    被告永隆輪船公司為代理人，委請原告代為修繕其公司所屬之輪船，核均屬非法
    人之團體之性質，應認有民事訴訟上之當事人能力。又被告永裕航業公司雖依公
    司法第三百八十六條規定申請指派代表在中國境內為法律行為，並經向中央主管
    機關備案，有卷附之外國公司申請指派代表人在中國境內為法律行為報備卡在卷
    可稽，依該報備卡上所示，申請報備之「在中國境內訴訟及非訴訟代理人姓名」
    固為訴外人林義富，惟嗣於八十七年二月十八日時，被告永裕航業公司之股東包
    含林義富、林甘霖、許清澤、林盛世則授權由丙○○處理被告永裕航業公司營業
    、財產處理及償還對外之債務，有授權書一份在卷可稽，並經證人林甘霖證稱：
    公司業務均是授權丙○○處理，伊僅為掛名之董事等語；丙○○亦陳述伊為被告
    永裕航業公司之對外代表人，公司業務均由其處理等語；被告永裕航業公司迄未
    向主管機關申請在中國境內訴訟及非訴訟代理人姓名變更，則被告永裕航業公司
    對外之代表處理業務者實際為丙○○，是應認被告永裕航業公司之代表人為丙○
    ○，合先敘明。
二、原告主張之事實，已據提出被告永隆輪船公司確認書及船舶國籍證書二份、被告
    隆生航運公司確認書及船舶國籍證書五份、被告永裕航業公司確認書及船舶國籍
    證書五份、被告永隆輪船公司債務協調會會議紀錄一份為證，核屬相符。被告自
    認積欠原告檢修費用、救生、救火設備之費用之事實，自堪信原告主張之事實為
    可採信。
三、按買受人對於出賣人，有交付約定價金及受領標的物之義務，民法第三百六十七
    條定有明文。又報酬應於工作交付時給付之，無須交付者，應於工作完成時給付
    之。工作係分部交付，而報酬係就各部分定之者，應於每部分交付時，給付該部
    分之報酬，同法第五百零五條亦有明文。本件被告分別委請原告檢修所屬輪船，
    並提供救生、救火設備，積欠維修費及所購設備之價金，依前開規定，自應給付
    原告。從而，原告依前開規定，請求被告永隆輪船公司、隆生航運公司、永裕航
    業公司分別給付原告五十五萬四千三百六十四元、一百二十七萬九千二百六十四
    元、八十二萬六千九百七十元，及自起訴狀繕本送達翌日，即分別自八十九年一
    月十五日、八十九年一月十五日、八十九年一月十四日起，均至清償日止，按年
    息百分之五計算之利息，於法有據，應予准許。
四、原告陳明願供擔保，請求宣告假執行，核無不合，茲酌定相當之擔保金額，予以
    准許。
五、結論：本件原告之訴為有理由，依民事訴訟法第八十五條第一項但書、第三百九
    十條第二項，判決如主文。
中      華      民      國    八十九    年      五      月    二十六    日
                                            民事第五庭法      官  林麗玲
右為正本係照原本作成
如對本判決上訴，須於判決送達後廿日內向本院提出上訴狀
中      華      民      國    八十九    年      五      月    二十六    日
~B法院書記官  王宜玲


司法院資訊處製作；財團法人民間司法改革基金會備份。
